【裁判字號】    97,訴,5087
【裁判日期】    980226
【裁判案由】    毒品危害防制條例
【裁判全文】
臺灣臺中地方法院刑事判決              97年度訴字第5087號
公  訴  人  臺灣臺中地方法院檢察署檢察官
被      告  甲○○
選任辯護人  吳憲明律師
上列被告因違反毒品危害防制條例案件，經檢察官提起公訴（97
年度偵字第26056號、26460號），本院判決如下：
    主    文
甲○○幫助販賣第一級毒品，處有期徒刑柒年拾月。又幫助販賣
第一級毒品，處有期徒刑柒年拾月。應執行有期徒刑捌年拾月。
扣案行動電話壹支（門號0000000000），沒收。
    犯罪事實
一、甲○○綽號「沈仔」，明知海洛因係屬毒品危害防制條例第
    2條第2項第1款所規範之第一級毒品，不得非法持有、運輸
    及販賣；因得知乙○○（另行起訴）藉販賣第一級毒品海洛
    因營利，需籌措毒品來源，適其認識1名綽號「游仔」或「
    游董」真實姓名年籍不詳男子握有毒品海洛因可供販賣，竟
    基於幫助「游仔」販賣第一級毒品海洛因之犯意，乃利用門
    號0000000000號行動電話為仲介毒品交易之聯絡電話，於民
    國97年6月28日，駕駛車牌號碼不詳之自小客車搭載乙○○
    前往臺北縣某處，介紹乙○○向「游仔」取得約1公克之第
    一級毒品海洛因試用，乙○○試用後認為品質不錯，乃決定
    向「游仔」販入第一級毒品海洛因後再行販賣出。甲○○隨
    於同年月30日，與「游仔」聯繫妥定之後，在臺北縣轄國道
    一號高速公路五股交流道附近斜坡，幫助「游仔」以新台幣
    （下同）8萬5000元之價格，販賣第一級毒品海洛因半兩予
    乙○○，再由乙○○搭乘臺灣高速鐵路（下稱高鐵），將之
    運輸至臺中市。復於同年7月3日上午，甲○○駕駛車牌號碼
    不詳之自小客車至高鐵板橋站搭載乙○○，同至臺北縣轄國
    道一號高速公路五股交流道附近斜坡，而幫助「游仔」以25
    萬元價格，販賣含袋重57.3公克（1兩半）之第一級毒品海
    洛因予乙○○；乙○○隨於該日下午5時許，搭乘高鐵，將
    該等第一級毒品海洛因運輸至高鐵烏日站，並電話通知葉子
    菁（另行起訴）前來接送時，為警在該站B1出口當場查獲，
    並在乙○○身上扣得販入之第一級毒品海洛因2包（含袋重
    57.3公克，淨重56.06公克）及其所有供販賣毒品所用之門
    號0000000000、0000000000號行動電話2支、現金2萬5000元
    、臺灣高鐵車票2張。甲○○則可於每次幫助「游仔」販賣
    第一級毒品海洛因予乙○○之獲利中，獲得約1萬元之報酬
    。嗣於97年11月4日上午7時30分許，警方持檢察官核發之拘
    票至臺中市南屯區南興巷42之2號7樓之甲○○住處，拘提甲
    ○○，經其同意搜索，並扣得其使用之門號0000000000 號
    行動電話1支。
二、案經臺灣臺中地方法院檢察署檢察官指揮臺中市警察局及行
    政院海岸巡防署海岸巡防總局中部地區巡防局移送該署偵查
    起訴。
    理    由
一、證據能力部分；
    按被告以外之人於偵查中向檢察官所為之陳述，除顯有不可
    信之情況者外，得為證據，刑事訴訟法第159條之1第2項定
    有明文。蓋因檢察官與法官同為司法官署，且檢察官代表國
    家偵查犯罪，依法有訊問被告、證人及鑑定人之權力，且須
    對被告有利、不利之情形均應注意，況徵諸實務運作，檢察
    官實施刑事偵查程序，亦能恪遵法定程序之要求，不致有違
    法取證情事且可信度極高，是被告以外之人前於偵查中已具
    結而為證述，除反對該項供述得具有證據能力之一方，已釋
    明「顯有不可信之情況」之理由外，不宜遽指該證人於偵查
    中之陳述不具證據能力，方符前揭法條之立法意旨。是本案
    證人乙○○於檢察官偵查中經具結所為之陳述，均未曾提及
    檢察官在偵查時，有任何不法取供之情形，是客觀上並無顯
    不可信之情況，故證人乙○○於偵查中之證言，具有證據能
    力，合先敘明。
二、訊之被告甲○○矢口否認有上揭犯行，辯稱：「我載乙○○
    到臺北後，把乙○○放下車，不知乙○○到臺北的目的」，
    「我不是仲介，是跟乙○○一起去跟游董買海洛因，我也沒
    賺到錢，也沒有幫游董販賣海洛因」等語。惟查：
    (一)證人乙○○於檢察官偵查時詰證後證稱：「我跟一個綽號
      游仔的人購買的，我坐高鐵上去買的，我到板橋站沈仔（
      指被告）載我到五股交貨，所以是在臺北五股買的，我買
      25 萬元，我25萬元是交給沈仔之後有一個年輕人拿海洛
      因來給我，至於沈仔如何交錢給游仔我不知道（參他字第
      2074 卷，第64頁）」。「我透過沈仔幫我約董仔，是沈
      仔用0000-000000號撥打我的手機，是早上打給我的，當
      天我是在板橋高鐵下站，沈仔就來載我到五股，董仔的小
      弟交給我一兩半的海洛因，金額是25萬，我是現金給董仔
      的小弟，沈仔就載我回板橋高鐵站，他沒跟我收取任何費
      用，也沒有要毒品」。「我透過沈仔跟董仔買過3次，第1
      次拿樣品給我，那次我有見到董仔，第2次買了半兩，共
      新台幣8萬5千元，也是董仔的小弟拿給我的」 (同卷第
      107 頁）。「警方在高鐵烏日站查扣的57.3公克的海洛因
      是我透過沈仔去臺北縣五股跟一個叫「董仔」的人買的，
      總共買25萬元」「我都透過沈仔跟董仔買，我無法自己跟
      董仔買」、「當天在中山高五股交流道，我是把25萬元交
      給沈仔，對方有一個男的騎機車過來，沈仔將25萬元交給
      對方，對方將海洛因交給沈仔，沈仔再將海洛因交給我，
      之後沈仔載我到高鐵坐車」 (同卷第110頁）。本案證人
      乙○○於偵查中所為上述之證言，依前揭說明，具有證據
      能力，從而被告甲○○幫助「游仔」販賣第一級毒品海洛
      因給乙○○之行為，已堪認定。
    (二)被告甲○○於偵查中向檢察官自承：「因為乙○○跟游董
      不認識，我載乙○○去，我打電話給游董，游董就叫我們
      在指定的地方等，然後他就叫一個年輕人來我們等的地方
      找我們」 (參他字第2074 卷，第24頁）。「因乙○○有
      施用毒品，當時被通緝，沒有地方買海洛因，叫我幫他聯
      絡，去跟別人撥一些毒品回來吃，所以我知道乙○○找游
      董的目的是要買海洛因」、「6月30日游董叫年輕人賣半
      兩的海洛因價格8500元給乙○○」、「7月3日游董叫年輕
      人賣一兩半的海洛因給乙○○」（同卷第25頁）。「我們
      等年輕人的地方是一個斜坡，乙○○坐在駕駛座，乙○○
      拿錢給我，我直接拿給年輕人，年輕人將海洛因交給我，
      我再當場交給乙○○，這些都是當場完成」（同卷第26頁
      ）。被告甲○○於本院審理時亦供承：「6月30日、7月3
      日都開車到臺北載乙○○到五股交流道附近買毒品」、「
      知道乙○○要向游董買毒品」、「我知道游董電話，我知
      道乙○○要買毒品，我就先打電話跟游董聯絡，並約定五
      股交流道附近交貨」，由上被告之供承，亦足認定被告確
      有幫助游董販賣毒品之犯意。又證人乙○○於本院審理時
      詰證後亦證稱：「我是第2、3次（指6月30日、7月3日）
      才有購買，是被告介給的」、「我把錢交給被告，被告拿
      錢給游董手下，游董手下把海洛因交給被告，被告再將毒
      品交給我，但游董本人不在現場，因為游董跟我不認識，
      他不會跟我接洽，他是跟被告認識，他跟被告接洽」 (
      參本院98.2.12審理筆錄）。綜上證詞，被告甲○○確有
      幫助游董販賣毒品之犯意及行為。
    (三)此外，復有門號0000000000號與0000000000號行動電話於
      97年6月30日上午11時12分、11時29分之通訊監察譯文、
      門號0000000000號與0000000000號行動電話於97年6月30
      日上午11時56分、13時9分、13時46分、13時48分、13時
      51分之通訊監察譯文、門號0000000000號與0000000000號
      行動電話於97年7月2日19時46分、7月3日上午7時41分、8
      時30分、9時49分、10時19分之通訊監察譯文、門號
      0000000000號與0000000000號行動電話於97年7月3日中午
      12時17分、12時23分、12時35分、13時27分、13時33分、
      13時46分通訊監察譯文、被告使用之門號0000000000號電
      話電話簿紀錄照片及該門號於97年6月29日至7月3日之雙
      向通聯紀錄、警方在乙○○身上查扣之第一級毒品海洛因
      、法務部調查局濫用藥物實驗室鑑定書、扣案之被告使用
      之0000000000號行動電話1支等可資佐證。從而，本案事
      證明確，被告犯行堪予認定，應予依法論科。
三、按海洛因係毒品危害防制條例第2條第2項第1款所定之第1級
    毒品，不得非法販賣。核被告所為，係犯刑法第30條第1項
    ，毒品危害防制條例第4條第1項販賣第1級毒品罪之幫助犯
    。被告2次幫助販賣第1級毒品，犯意個別，行為互殊，應予
    分論併罰。本案被告2次幫助犯之行為，依刑法第30條第2項
    ，按正犯之刑減輕之，本案毒品危害防制條例第4條第1項最
    輕本刑為無期徒刑，依刑法第65條第2項規定，無期徒刑減
    輕者，為20年以下15年以上之有期徒刑。又被告因乙○○係
    通緝犯，當時不便出面又與游董不認識，由被告出面聯絡，
    並未由游董取得好處，如處以法定最低刑度，亦有刑罰過苛
    之虞，且衡情非全無可值得同情憫恕之處，本院審酌上情，
    爰就被告2次幫助販賣第1級毒品之犯行，均認應適用刑法第
    59 條之規定，減輕其刑。爰審酌被告甲○○不思毒品濫用
    危害國民健康，幫助販賣毒品，影響社會安定、所生危害及
    犯後態度等一切情狀，分別量處如主文所示之刑，並定其應
    執行刑。扣案行動電話1支（門號0000000000號）係被告供
    本件犯罪所用，爰依毒品危害防制條例第19條第1項諭知沒
    收。又本件被告否認幫助販賣毒品，且未查獲因犯罪所得，
    爰不諭知沒收，附此敘明。
據上論斷，應依刑事訴訟法第299條第1項前段，毒品危害防制條
例第4條第1項、第19條第1項，刑法第11條前段、第30條、第59
條、第51條第5款，判決如主文。
本案經檢察官黃勝裕到庭執行職務。
中    華    民    國    98    年    2     月    26    日
                  刑事第二庭  審判長  法  官  曾佩琦
                                      法  官  鍾堯航
                                      法  官  郭德進
以上正本證明與原本無異。
如不服本判決應於收受判決後10日內向本院提出上訴書狀，並應
敘述具體理由；其未敘述上訴理由者，應於上訴期間屆滿後20日
內向本院補提理由書（均須按他造當事人之人數附繕本）「切勿
逕送上級法院」。
                                      書記官  陳惠玲
中    華    民    國    98    年    2     月    27    日
附錄論罪科刑法條
毒品危害防制條例第4條第1項
製造、運輸、販賣第一級毒品者，處死刑或無期徒刑；處無期徒
刑者，得併科新臺幣1千萬元以下罰金。
中華民國刑法第30條
幫助他人實行犯罪行為者，為幫助犯。雖他人不知幫助之情者，
亦同。
幫助犯之處罰，得按正犯之刑減輕之。


司法院資訊處製作；財團法人民間司法改革基金會備份。
